臺灣屏東地方法院刑事判決　　　　　　　 96年度易字第100號
公　訴　人　臺灣屏東地方法院檢察署檢察官
被　　　告　丙○○
上列被告因竊盜案件，經檢察官提起公訴（95年度偵字第5104號
、第7177號）本院判決如下：
    主  文
丙○○共同竊盜，累犯，處有期徒刑陸月，減為有期徒刑月；
又於夜間侵入有人居住之建築物竊盜，累犯，處有期徒刑拾月，
減為有期徒刑伍月。應執行有期徒刑柒月。
    事  實
一、丙○○前於民國93年間因施用毒品案件，經本院以93年度易
    字第557 號判決判處有期徒刑8 月確定，嗣於94年8 月23日
    因縮刑期滿執行完畢出監。詎仍不知悔改，(一)先與真實姓名
    年籍不詳綽號「益如」之成年男性友人，共同基於意圖為自
    己不法所有之犯意聯絡，於95年6 月23日約17時許，在屏東
    縣潮州鎮○○路208 之4 號附近之巷子內，見乙○○所有之
    白色馬爾濟斯犬在巷子內奔跑，無人看管，綽號「益如」之
    男子遂心生貪念，向丙○○提議將小狗變賣花用，由綽號「
    益如」之男子徒手竊取上開小狗，得手後，丙○○騎乘其所
    有之車牌號碼WQY-680 號機車至屏東縣竹田鄉○○村○○路
    14號朱皇忠之住所，以新臺幣（下同）1,500 元將上開小狗
    販賣與朱皇忠，贓款所得由2 人平分花用。(二)又另基於意圖
    為自己不法所有之犯意，於95年8 月19日2 時39分之夜間，
    單獨侵入位於有人居住之屏東縣潮州鎮○○路162 號「全民
    醫院」之6 樓606 號病房內，徒手竊取該病房內病患甲○○
    置於桌上之皮包1 只（內有汽機車駕照、郵局提款卡及現金
    200 元），得手後，迅速離開醫院。嗣分別經乙○○、甲○○報警後循線查獲。
二、案經屏東縣警察局潮州分局、枋寮分局報告臺灣屏東地方法
    院檢察署檢察官偵查起訴。
    理  由
甲、程序方面
一、被告丙○○於95年11月24日警詢中之自白，固據被告於本院
    審理時主張係出於警員刑求，並因另涉犯施用安非他命之犯
    行，經警利誘為臥底而為，內容並與事實不符云云，惟查，
    上開警詢之錄音及錄影電子紀錄，因屏東縣警察局枋寮分局
    電腦重灌而刪除，故已無紀錄可資調查，此有本院公務電話
    記錄在卷可按（見本院卷第28頁），是以自卷內其他證據以
    資審酌，合先敘明。本件偵查經過，係因被害人甲○○發覺
    置於病房內之皮包遭竊，遂報警處理，經警調閱全民醫院之
    監視錄影器比對後，並經與甲○○同病房之王文卿指認後，
    認係丙○○涉有犯嫌，即報請本院核發搜索票，向丙○○執
    行搜索等情，業據證人王文卿於警詢中之證述明確，並有屏
    東縣警察局枋寮分局警員楊志堅於95年11月22日出具之偵查
    報告書及本院搜索票1 紙在卷可參，而觀諸被告於警詢中所
    述，均未提及有何涉犯安非他命犯行等情，其復未能提出要
    其當毒品案件之臥底與其於警詢中關於竊盜案件之部分自白
    有何關連性，是其此等所辯，尚與常情不符。又被告於警詢
    中曾敘及：被住在病房內之病人發現後，就喊小偷、小偷，
    伊就慌張的跑出病房內，往樓梯下樓後自大門跑出去了等語
    （見枋警偵字第0950017397號卷第3 頁），亦與卷附全民醫
    院606 號病房之錄影翻拍照片所示情狀相符（見95年度偵字
    第7177號卷第13-17 頁），再觀諸照片內之影像及本院勘驗
    全民醫院大門錄影光碟之內容結果，被告確實係影像中之男
    子，且於進入6 樓病房後於20秒內隨即神色匆促手持物品離
    開，是被告於警詢中之供述，尚難認係警察教唆捏造或故意
    構陷所為，況被告於偵訊中均未向檢察官提及警察有何不正
    訊問之情事，其在本院審理時被告復未具體釋明承辦員警如
    何為刑求及利誘方式，故尚難依被告空言主張而認其於警詢
    中之部分自白係由不正訊問之方式所得，應認為有證據能力
    。
二、按被告以外之人於偵查中向檢察官所為陳述，除顯有不可信
    之情況者外，得為證據，刑事訴訟法第159 條之1 第2 項定
    有明文。偵查中對被告以外之人所為之偵查筆錄，或被告以
    外之人向檢察官所提之書面陳述，性質上均屬傳聞證據。惟
    現階段刑事訴訟法規定檢察官代表國家偵查犯罪、實施公訴
    ，依法其有訊問被告、證人及鑑定人之權，證人、鑑定人且
    須具結，而實務運作時，檢察官偵查中向被告以外之人所取
    得之陳述，原則上均能遵守法律規定，其可信度極高。職是
    ，被告以外之人前於偵查中已具結而為證述，除反對該項供
    述得具有證據能力之一方，已釋明「顯有不可信之情況」之
    理由外，不宜即遽指該證人於偵查中之陳述不具證據能力。
    證人乙○○於檢察官偵查中以證人身分具結後之陳述，被告
    未曾提及檢察官在偵查時有不法取供之情形，且未釋明上開
    供述有何「顯有不可信之情況」之情形，依前述說明，證人
    乙○○於偵查中之證言自具有證據能力。
三、次按被告以外之人於審判外之言詞或書面陳述，除法律有規
    定者外，不得作為證據；又被告以外之人於審判外之陳述，
    雖不符前4 條之規定，而經當事人於審判程序同意作為證據
    ，法院審酌該言詞陳述或書面陳述作成時之情況，認為適當
    者，亦得為證據。當事人、代理人或辯護人於法院調查證據
    時，知有第159 條第1 項不得為證據之情形，而未於言詞辯
    論終結前聲明異議者，視為有前項之同意，刑事訴訟法第
    159 條第1 項、第159 條之5 分別定有明文。查本件證人即
    被害人乙○○、甲○○、證人王文卿及朱皇忠於警詢中之證
    述及屏東縣枋寮分局95年11月22日之偵查報告書、95年12月
    19日之偵查報告書，雖均為傳聞證據，惟被告於本院言詞辯
    論終結前並未就其證據能力聲明異議，依前開刑事訴訟法第
    159 條之5 第2 項之規定，上開陳述亦有證據能力。
乙、實體方面
一、訊據被告丙○○固不否認與綽號「益如」之男子於95年6 月
    23日約17時許一同前往屏東縣潮州鎮○○路208 之4 號附近
    時，抱走乙○○所有之白色馬爾濟斯犬，並將之販賣與朱皇
    忠等情及於95年8 月19日夜間單獨至全民醫院等情，惟矢口
    否認有何竊盜犯行，其就上開犯行分別辯稱：該小狗是自己
    從左邊車門跳進「益如」的車內的，伊跟「益如」就開車走
    了；又伊去全民醫院是要去跟「益如」拿安非他命，順便跟
    「益如」在醫院內賭博，並未竊取他人的皮包云云。經查：
  (一)綽號「益如」之男子於95年6 月23日下午與被告一同前往屏
    東縣潮州鎮○○路208 之4 號附近時，因綽號「益如」之男
    子缺錢花用，見乙○○之小狗無人看管，即向被告提議將小
    狗抓走後變賣，遂徒手抓住小狗得手後，與被告一同前往以
    1,500 元之價格販賣與朱皇忠等情，業據被告於警詢中供述
    及偵訊中之供述：因「益如」急需金錢花用，就將竊得的小
    狗變賣；伊跟「益如」之一起去，當時狗在巷子裡跑，他說
    沒人的可以賣，伊等都缺錢，賣完之後2 人可以平分這賣狗
    的錢，後來由伊負責拿去竹田鄉賣了1,500 元等語明確（分
    別見潮警刑字第0950024802號卷第4 頁、95年度偵字第5104
    號卷第23頁），核與證人朱皇忠於警詢中證稱：被告騎乘機
    車在腳踏板上載1 隻白色馬爾濟斯犬到伊住所，當時伊站在
    屋簷下，被告就過來問伊要不要買小狗，伊就用1,500 元買
    下等語相符（同上警卷第10頁）。另證人乙○○於偵查中亦
    具結證稱：被告係伊大姊兒子的鄰居，狗係在伊大姊住處失
    竊的，後來伊跟伊姊一起用話套被告，伊拿2,500 元把狗贖
    回來，伊大姊的兒子問被告這狗是何人捉走的，被告說是他
    朋友捉的等語（見同上偵卷第21頁），又被告嗣後向乙○○
    表示可以2,500 元之代價為其找回小狗，經乙○○應允後，
    而向朱皇忠以1,500 元買回上開小狗而返還乙○○等情，業
    據證人乙○○、朱皇忠於警詢中證述屬實（見上開警卷第7
    、10頁），被告若未將該小狗出售予他人，何能事後向乙○○表示可找回該小狗，足見其警詢中之自候及證人乙○○之
    指證，應與事實相符，況該小狗並非「益如」或被告所飼養
    ，豈會無端跳進「益如」之車內，是其事後翻異前詞，改稱
    該小狗係自行跳入車內云云，亦非可採，是被告與綽號「益
    如」之男子顯係因缺錢花用，而將乙○○所有之小狗竊取並
    變賣花用等情至為明確。被告雖辯稱：係「益如」下手竊取
    小狗云云，惟被告雖未下手實行竊盜行為，惟在事前已與綽
    號「益如」之男子有犯意聯絡，事後又將小狗變賣分贓所得
    ，是尚難認其並無犯意聯絡而脫免其罪責。此外，復有贓物
    認領保管單1 紙、照片3 幀等在卷可按，被告與綽號「益如
    」之男子共同竊盜之事證明確，其竊取小狗之犯行堪以認定
    。
  (二)又被告於95年8 月19日約2 時39分許，進入全民醫院6 樓
    606 號病房內，徒手竊取D 床病患甲○○置於桌上之皮包1
    只等情，業據證人王文卿於警詢中證述：伊因頭痛而住在潮
    州鎮全民醫院606 號房B 床，於8 月19日凌晨2 時左右，伊
    發現有1 名年輕人約20幾歲，穿白色上衣，深色長褲進入病
    房內，在我隔壁D 床的床頭茶几偷竊皮包，伊即問該年輕人
    要幹什麼，該年輕人見伊未睡覺還問他要做什麼，神色即非
    常緊張，就趕緊往病房外面下樓跑掉了，當時伊就大聲喊「
    有賊」、「有賊」，那名竊賊就跑掉了等語明確，並經警提
    示全民醫院監視錄影器之翻拍照片與證人王文卿指認無誤（
    分別見枋警偵字第0950017397號卷第7 頁、第9 頁、第11
    頁）。復參以枋寮分局警員至全民醫院調閱6 樓監視錄影器
    內容所定格翻拍之照片觀之（見95年度偵字第7177號卷第13
    頁至第18頁）：被告於95年8 月19日2 時38分40秒爬樓梯上
    6 樓，於2 時38分53秒進入606 號病房內，再於2 時39分12
    秒慌張衝出病房往外跑，右手握有深色物體，隨後並將之置
    於右邊口袋內，而其於2 時44分12秒離開全民醫院，在1 樓
    走出玻璃門時，可見其短褲右邊口袋突起，似有1 方型物體
    在口袋內，並以非常迅速之腳步離開醫院，以其雙手擺動之
    幅度，認其應以趨近於大跑快走之狀態離去等情，亦經本院
    勘驗全民醫院1 樓大門監視器光碟內容屬實（見本院卷第54
    頁），亦與證人王文卿上開證述內容相符。而被告自進入全
    民醫院至離開前後未逾8 分鐘，其所辯係與「益如」在醫院
    內賭博等情，顯與常理有違，殊難採信。況於深夜2 時應係
    醫院內病患病人休息就寢之時間，醫院已不容許訪視病患，
    更無可能讓病患或訪視之友人在醫院內飲酒、賭博或喧嘩；
    再者，被告對於前往全民醫院之目的、訪視之友人為何人等
    情之所供均不相符，亦不符常情，復衡其上開所供，應以其
    警詢中初供之部分自白，與監視錄影器所拍攝之內容較為相
    符，其事後空言所辯，顯係卸責之詞，均無可採。
  (三)至證人王文卿雖於偵訊中證稱於住院期間並不知悉有人失竊
    皮包之情，惟經證人王文卿之子王建德於偵訊中陳明：伊父
    親曾說有發生過偷竊的事情，有喊捉賊，但伊父親有精神病
    等語（見同上偵卷第7 頁），及王文卿之妻李秀卿向警表示
    ：王文卿出院後，精神狀況不佳，有精神病之症狀，此有屏
    東縣警察局枋寮分局警員蘇崇永於95年12月19日所製之偵查
    報告書1 紙在卷可按（見同上偵卷第12頁），是證人王文卿
    於偵訊中之證述，或因年邁記憶不清，或因患病精神狀況不
    佳所為，應已其於警詢中之上開證述較為可採，故尚難以證
    人王文卿於偵訊中顯有瑕疵之證述據為對被告有利之認定。
    此外，復有證人甲○○於警詢中證述伊失置於病房內桌上之
    皮包被竊等語（見同上警卷第6 頁），參之證人甲○○證述
    失竊者有汽機車駕照、郵局提款卡、現金200 元等財物價值
    非高，證人甲○○與被告又無仇隙等情，證人甲○○自無捏
    造失竊財物或構陷被告之理。
  (四)綜上所述，被告所辯均不足採，本件事證明確，被告2 次竊
    盜犯行，堪以認定。
二、論罪科刑
  (一)比較新舊法：
    按行為後法律有變更者，適用行為時之法律，但行為後之法
    律有利於行為人者，適用最有利於行為人之法律，刑法第2
    條第1 項定有明文。本件被告於上開犯罪事實(一)行為後，刑
    法及刑法施行法業於94年2 月2 日經總統以華總一義字第
    09400014901 號令修正公布，並於95年7 月1 日施行，參酌
    最高法院95年5 月23日刑事庭第8 次會議決議意旨，刑法第
    2 條第1 項之規定，係規範行為後法律變更所生新舊法律比
    較適用之準據法，於刑法修正施行後，應適用刑法第2 條第
    1 項之規定，為「從舊從輕」之比較。茲就本件刑法修正前
    後之相關條文比較如下：
  1.被告丙○○於行為後，刑法第33條第5 款修正規定「罰金：
    新臺幣1 千元以上，以百元計算之。」，與修正前刑法第33
    條第5 款規定「罰金：1 元以上。」不同，比較新舊法結果
    ，以修正前刑法較有利於行為人。
  2.刑法第28條共犯，修正施行前規定「2 人以上共同實施犯罪
    之行為者，皆為正犯」，修正施行後規定「2 人以上共同實
    行犯罪之行為者，皆為正犯」，將舊法之「實施」修正為「
    實行」。原實施之概念，包含陰謀、預備、著手及實行等階
    段之行為，修正後僅共同實行犯罪行為始成立共同正犯，是
    新法共同正犯之範圍已有限縮，排除陰謀犯、預備犯之共同
    正犯，新舊法就共同正犯之範圍既因此有所變動，自屬犯罪
    後法律有所變更，而非純屬文字修正，應有新舊法比較適用
    之問題（最高法院96年度台上字第934 號、第3773號判決）
    ，比較新舊法，以新法對被告有利。
  3.修正前刑法第47條原規定：「受有期徒刑之執行完畢，或受
    無期徒刑或有期徒刑一部之執行而赦免後，5 年以內再犯有
    期徒刑以上之罪者，為累犯，加重本刑至二分之一」，嗣修
    正為：「受徒刑之執行完畢，或一部之執行而赦免後，5 年
    以內故意再犯有期徒刑以上之罪者，為累犯，加重本刑至二
    分之一」，將累犯成立之要件限於5 年內「故意」再犯有期
    徒刑以上之罪者，始有加重其刑規定之適用。經比較修正前
    、後關於累犯之規定，當以修正後之規定較有利於被告。
  4.被告行為後，刑法第51條業已修正公布，並於95年7 月1 日
    施行，修正前刑法第51條規定：「數罪併罰，分別宣告其罪
    之刑，依左列各款定其應執行者：」其中第5 款規定：「宣
    告多數有期徒刑者，於各刑中之最長期以上，各刑合併之刑
    期以下，定其刑期。但不得逾20年。」修正後刑法第51條第
    5 款規定：「宣告多數有期徒刑者，於各刑中之最長期以上
    ，各刑合併之刑期以下，定其刑期。但不得逾30年。」比較
    結果，舊刑法較有利於被告。
  5.經綜合上述全部罪刑比較結果，本件應依刑法第2 條第1 項
    前段適用被告行為時即95年7 月1 日修正施行前之法律規定
    論處。
  (二)查本件乙○○所有之馬爾濟斯小狗雖係在巷子間內奔跑，惟
    該小狗仍未脫離乙○○之支配關係，核被告丙○○第一次竊
    盜行為，係犯刑法第320 條第1 項竊盜罪；其第二次竊盜行
    為、係犯第321 條第1 項第1 款於夜間侵入有人居住之建築
    物竊盜罪，公訴人論以夜間侵入住宅竊盜罪，尚有未洽。被
    告與綽號「益如」之成年男子就上開竊盜小狗之犯行，有犯
    意聯絡，行為分擔，均為共同正犯。查被告前於93年間因施
    用毒品案件，經本院以93年度易字第557 號判決判處有期徒
    刑8 月確定，嗣於94年8 月23日因縮刑期滿執行完畢出監之
    節，有臺灣高等法院被告前案紀錄表1 份在卷可按，其受有
    期徒刑執行完畢，於5 年以內再犯本件最重本刑為有期徒刑
    以上之普通竊盜罪及加重竊盜罪，均為累犯，應分別依修正
    前刑法第47條及刑法第47條第1 項之規定，加重其刑。被告
    所犯上開2 罪間，犯意各別，行為互殊，應予分論併罰。爰
    審酌被告為高中肄業之智識程度，有竊盜、毒品等前科（參
    卷附臺灣高等法院被告前案紀錄表），素行非佳，正值青壯
    ，竟不思正途賺取生活費用，反與他人共同或單獨竊取他人
    財物，惡性非輕，危害他人財產安全，犯後猶飾詞狡辯，不
    具悔意等一切情狀，分別量處如主文所示之刑。
  (三)末查，本件被告上開竊盜及加重竊盜犯行之犯罪時間均在96
    年4 月24日以前，所犯為刑法第320 條第1 項之竊盜罪及刑
    法第321 條第1 項第1 款之於夜間侵入有人居住之建築物竊
    盜罪，宣告刑未逾有期徒刑1 年6 月，悉合於減刑條件，爰
    依中華民國96年罪犯減刑條例第2 條第1 項第3 款之規定，
    分別減其刑期二分之一，並依修正前刑法第51條第5 款之規
    定，定其應執行之刑。
據上論斷，應依刑事訴訟法第299 條第1 項前段，刑法第2 條第
1 項前段、第28條（修正前）、第320 條第1 項、第321 條第1
項第1 款、第47條第1 項、第47條（修正前）、第51條第5 款（
修正前），刑法施行法第1 條之1 ，中華民國96年罪犯減刑條例
第2 條第1 項第3 款、第7 條、第10條第1 項，判決如主文。
本案經檢察官顏珮珊到庭執行職務
中　　華　　民　　國　　96　　年　　12　　月　　19　　日
                  刑事第二庭  審判長法  官  羅森德
                                    法  官  陳松檀
                                    法  官  陳海寧
以上正本證明與原本無異。
如不服本判決應於收受本判決送達後十日內向本院提出上訴書狀，
其未敘述上訴理由者，並得於提起上訴後十日內向本院補提理由
書狀（均須按他造當事人之人數附繕本）「切勿逕送上級法院」
中　　華　　民　　國　　96　　年　　12　　月　　21　　日
                                    書記官  馮得弟
附錄本案論罪科刑法條
刑法第320 條
意圖為自己或第三人不法之所有，而竊取他人之動產者，為竊盜
罪，處5 年以下有期徒刑、拘役或5 百元以下罰金。
意圖為自己或第三人不法之利益，而竊佔他人之不動產者，依前
項之規定處斷。
前二項之未遂犯罰之。
刑法第321條
犯竊盜罪而有左列情形之一者，處 6 月以上、 5 年以下有期徒
刑：
一  於夜間侵入住宅或有人居住之建築物、船艦或隱匿其內而犯
    之者。
二  毀越門扇、牆垣或其他安全設備而犯之者。
三  攜帶兇器而犯之者。
四  結夥三人以上而犯之者。
五  乘火災、水災或其他災害之際而犯之者。
六  在車站或埠頭而犯之者。
前項之未遂犯罰之。
